【裁判字號】    98,台上,6350
【裁判日期】    981029
【裁判案由】    違反槍砲彈藥刀械管制條例
【裁判全文】
最高法院刑事判決            九十八年度台上字第六三五０號
上  訴  人  甲○○
上列上訴人因違反槍砲彈藥刀械管制條例案件，不服台灣高等法
院中華民國九十八年八月十八日第二審判決（九十七年度上訴字
第四三００號，起訴案號：台灣板橋地方法院檢察署九十六年度
偵字第二一五三四號），提起上訴，本院判決如下：
    主  文
原判決關於甲○○寄藏槍枝部分撤銷，發回台灣高等法院。
    理  由
本件原判決認定上訴人甲○○明知未經許可，不得持有可發射子
彈具有殺傷力之槍枝，亦不得為他人受寄代藏，竟於民國九十六
年八月間某日，因某不詳姓名之人在台北縣新莊市○○○路與龍
安路口附近，將具有殺傷力之仿BERETTA 廠八四型半自動手槍製
造之改造手槍一支（槍枝管制編號：0000000000號）
，交付上訴人，上訴人乃隨身攜帶，並代為藏放於其台北縣新莊
市○○路一九七巷十二之三號住處。上訴人嗣於九十六年九月十
二日晚間六時許，前往台北縣板橋市○○路○段一０五巷一弄十
六之一號王啟泰住處，委託王啟泰代為保管上開改造手槍，王啟
泰即將之藏放於住處附近之堤防縫隙內。九十六年九月十三日下
午一時十分許，上訴人駕駛車號七三六八－RG號自用小客車，前
往台北縣蘆洲市○○街三十八巷五十七弄十二號附近時，為警查
獲。上訴人在有偵查犯罪職權之公務員知悉其寄藏槍枝之犯行前
，即向台北縣政府警察局蘆洲分局偵查隊員警自首其寄藏改造手
槍之犯行，據實供述該槍由王啟泰保管中，並聯繫王啟泰於同日
下午五時四十分許攜帶前開改造手槍報繳而查獲等情。因而撤銷
第一審關於上訴人寄藏槍枝部分之判決，改判論處上訴人寄藏槍
枝罪刑，固非無見。
惟查：(一)、原審辯護人具狀稱：「上訴人在本案偵查期間，即有
自行具狀向檢方陳報尚有同時持有槍枝未報繳，請求檢方協助通
知警方將張宗文的槍枝取回報繳，然始終無任何消息，有具狀回
條可稽（現在上訴人身上可隨時提供法院參考）」（見原審卷第
八十五頁），且查獲證人即警察張俊明亦證稱上訴人在被查獲時
即稱是林萬益寄放，上訴人有說好幾支。但因可能是工作疏失，
沒有借提在監之林萬益訊問，亦未去林萬益住處搜索等語（見原
審卷第一七三頁、第一七四頁），原審雖不採信上訴人關於林萬
益同時尚交付另一制式手槍保管之陳述，但對上述辯護人具狀所
陳同時持有槍枝與張俊明所陳之證據，未詳加調查審認，復未於
判決內說明不足採之理由，有證據調查職責未盡與理由不備之違
法。(二)、犯槍砲彈藥刀械管制條例第八條之罪，經宣告死刑、無
期徒刑或逾有期徒刑一年六月之刑者，不予減刑，固為中華民國
九十六年罪犯減刑條例第三條第一項第四款所明定。然依同減刑
條例第六條規定：對於第三條所定不予減刑而未發覺之罪，於本
條例施行前至施行之日（九十六年七月十六日施行）起三個月內
自首而受裁判者，依第二條第一項規定予以減刑。原判決就上訴
人寄藏槍枝部分，係論以槍砲彈藥刀械管制條例第八條第四項之
罪，處有期徒刑二年四月，併科罰金新台幣三萬元。雖屬上開所
列不予減刑之罪，惟原判決既認上訴人係在九十六年九月十三日
自首，惟未適用上開減刑條例第六條之規定予以減刑，有判決不
適用法則之違背法令。(三)、依據卷附台灣高等法院被告前案紀錄
表之記載：「八十九年十一月二十八日台灣板橋地方法院檢察署
八九年執更緝字二一七號執行結案，結案情形：原台灣板橋地方
法院檢察署八九年執更字一九一八號，懲治盜匪條例，執行內容
：撤銷假釋，應執行有期徒刑三年二月二十三日，徒刑起算日期
八十九年十一月二十八日，指揮書執畢日期九十三年二月十九日
」（見原審卷第三十六頁反面），與：「竊盜案，九十年十一月
七日裁判確定，九十年十二月四日台灣板橋地方法院檢察署九十
年執更字二八六二號執行結案，結案情形：接續執行，執行內容
：應執行有期徒刑四年，徒刑起算日期九十二年十二月二十六日
，指揮書執畢日期九十六年十二月二日」、「竊盜案，台灣高等
法院九五年聲字一八三四號裁判確定，九十五年十月三十一日台
灣板橋地方法院檢察署九五年執更護字七八七號執行結案，結案
情形：假釋付保護管束，執行內容：假釋中保護管束，徒刑起算
日期九十五年十月二十日，指揮書執畢日期九十六年九月七日」
等（見原審卷第三十八頁反面），前案之撤銷假釋，應執行有期
徒刑三年二月二十三日指揮書之日期與案號似在前，後案之應執
行有期徒刑四年指揮書之日期與案號似在後，且記載接續執行，
前案係不得假釋，後案始有假釋付保護管束問題，則上訴人於九
十五年十月二十日假釋出監時，該撤銷假釋應執行有期徒刑三年
二月二十三日部分，是否已經執行完畢，而足以認定上訴人就本
件犯行符合累犯規定？此部分上訴人於原審九十八年四月二十八
日審理期日已經陳明：「下次把執行（指揮）書帶來」（見原審
卷第一０四頁），原審未要求上訴人提出，亦未詳細核對前案紀
錄表或向指揮執行之檢察署或執行監獄調取指揮書確認，即以上
訴人自陳稱非累犯，而為上訴人有利之認定，自非適法。上開違
誤或為上訴意旨所指摘，或為本院得依職權調查之事項，應認原
判決關於甲○○寄藏槍枝部分有撤銷發回更審之原因。
據上論結，應依刑事訴訟法第三百九十七條、第四百零一條，判
決如主文。
中    華    民    國  九十八  年    十    月  二十九  日
                      最高法院刑事第十三庭
                          審判長法官  賴  忠  星
                                法官  呂  丹  玉
                                法官  吳      燦
                                法官  施  俊  堯
                                法官  蔡  名  曜
      本件正本證明與原本無異
                                      書  記  官
中    華    民    國  九十八  年   十一   月    三    日
                                                      V


司法院資訊處製作；財團法人民間司法改革基金會備份。
